# 请教陈版主，基金产品出资的验资报告需要注意什么？

提问人：慧眼彗星 时间：2016-11-03 16:48:02
合伙企业的合伙人出资共计 2000 万，其中一个合伙人以其自身的基金产品（私募基金）出资 500 万，这样的验资报告要注意什么？要评估吗？

回答人：chenyiwei
该合伙人所持有的私募基金产品属于非货币财产，需满足“可以用货币估价并可以依法转让”的条件才可用作对合伙企业的出资。验资时建议对此项非货币出资进行评估。